【裁判字號】    95,交易,502
【裁判日期】    951229
【裁判案由】    過失傷害
【裁判全文】
臺灣板橋地方法院刑事判決             95年度交易字第502號
公  訴  人  臺灣板橋地方法院檢察署檢察官
被      告  乙○○
上列被告因過失傷害案件，經檢察官提起公訴（95年度偵字第21
507 號），本院裁定改用簡式審判程序審理，判決如下：
    主  文
乙○○因過失傷害人，處有期徒刑肆月，如易科罰金，以新臺幣
壹仟元折算壹日。
    事  實
一、乙○○於民國95年7 月7 日12時30許，駕駛車號BX-0512 號
    自用小客車，沿時速限制為50公里以下之臺北縣三重市○○
    街，往三重市○○路方向行駛，本應注意行車速度應依速限
    之規定，且應注意汽車行駛時，駕駛人應注意車前狀況，隨
    時採取必要之安全措施，以防止危險事故之發生，而依當時
    天候、視線及道路狀況等一切客觀情況，並無不能注意之情
    形，竟以時速約60、70公里之速度疾駛，且疏未注意車前狀
    況，適對向甲○○騎乘車號CEW-556 號重型機車，欲從三重
    市○○街53巷前方之忠孝橋下迴轉道迴轉，改往臺北縣三重
    市○○路方向行駛，亦疏未注意應暫停，看清無來往車輛後
    ，始得迴轉，而貿然迴轉，致乙○○所駕駛之上開自用小客
    車煞車不及，左前保險桿撞擊甲○○所騎乘之機車右側，致
    甲○○人車倒地，因而受有右側氣血胸及肋骨骨折、左側顏
    面骨及眼眶骨骨折、後頸部及左前額撕裂傷、右耳道撕裂傷
    等之傷害。乙○○於肇事後犯罪未被發覺前，隨即於警員呂
    宜勳前來處理時，向呂宜勳自首為肇事駕駛人，並接受裁判
    。
二、案經乙○○自首暨被害人甲○○訴由臺北縣政府警察局三重
    分局報請臺灣板橋地方法院檢察署檢察官偵查起訴。
    理  由
一、訊據被告乙○○對於上揭時、地，因疏未注意車前狀況，且
    超速行駛，致其所駕駛之上開自用小客車左前保險桿撞擊告
    訴人甲○○所騎乘之機車，致告訴人甲○○受有上開傷害之
    事實供承不諱，核與告訴人甲○○於偵查中指訴之情節相符
    （見臺灣板橋地方法院檢察署95年度偵字第21057 號偵查卷
    第40頁）。此外，並有道路交通事故調查報告表(一)、(二)、道
    路交通事故現場圖、現場照片16幀、診斷證明書1 紙附卷足
    稽（見上開偵查卷第5 頁、第18頁至第28頁）。又肇事地點
    為無號誌交岔路口，該路段車行速率限制為時速50公里以下
    ，此有道路交通事故調查報告表現場圖暨現場照片附卷可憑
    ，被告有超速及未注意車前狀況之過失，足堪認定。本件肇
    事經送臺灣省臺北縣區車輛行車事故鑑定委員會鑑定結果，
    就被告乙○○有未注意車前狀況之過失部分，亦同此認定，
    此有臺灣省臺北縣區車輛行車事故鑑定委員會95年9 月29日
    北縣鑑字第0955181322號函暨鑑定意見書各1 紙在卷可稽（
    見上開偵查卷第41頁至第44頁）。至於上開鑑定書認告訴人
    有支線車未讓幹道車先行之過失部分，應更正為告訴人有未
    看清來往車輛即迴轉之過失。另告訴代理人聲請再送鑑定，
    以證明告訴人於本件車禍之發生並無過失等語，本院認事證
    已明，並無再送鑑定之必要，附此敘明。按行車速度應依標
    誌或標線之規定，無標誌或標線者，行車速度不得超過50公
    里；汽車行駛時，駕駛人應注意車前狀況，並隨時採取必要
    之安全措施，道路交通安全規則第93條第1 項第1 款、第94
    條第3 項分別定有明文。被告既為汽車駕駛人，自應遵守上
    開規定，而肇事當時天候晴、日間自然光線、路面為柏油、
    乾燥、無缺陷、視距良好等客觀情況下，並無不能注意之情
    形，竟疏未注意車前狀況及超速行駛，因而肇禍，自應負過
    失責任，且被告乙○○之過失行為與告訴人甲○○之傷害間
    有相當因果關係。雖告訴人甲○○亦有未看清來往車輛即迴
    轉之過失，但仍無法解免被告之罪責。本件事證明確，被告
    乙○○之過失傷害犯行洵堪認定，應依法論科。
二、核被告乙○○所為，係犯刑法第284 條第1 項前段之過失傷
    害罪。又被告於肇事後犯罪未被發覺前，向處理警員自承為
    肇事駕駛，事後並接受裁判，有警員呂宜勳製作之臺北縣政
    府警察局三重分局道路交通事故肇事人自首情形紀錄表1 紙
    附卷可稽（見上開偵查卷第31頁），所為符合自首之規定，
    應依刑法第62條前段規定減輕其刑。爰審酌被告之素行良好
    、過失程度、被害人所受傷害程度，及肇事後雖坦承犯行，
    惟尚未與被害人達成民事和解之犯後態度等一切情狀，量處
    如主文所示之刑，並諭知易科罰金之折算標準。
三、本件經檢察官提起公訴，被告於準備程序中就被訴事實為有
    罪之陳述，經法官告知簡式審判程序之旨，並聽取公訴人、
    被告之意見後，本院合議庭裁定由受命法官獨任進行簡式審
    判程序，併予敘明。
據上論斷，應依刑事訴訟法第273 條之1 第1 項、第299 條第1
項前段，刑法第284 條第1 項前段、第62條前段、第41條第1 項
前段，刑法施行法第1 條之1 ，判決如主文。
中    華    民    國    95    年    12    月    29    日
                  刑事第十九庭  法  官  曾正耀
以上正本證明與原本無異
如不服本判決應於送達後10日內向本院提出上訴狀
                                書記官  陳淑怡
中    華    民    國    95    年    12    月    29    日
附錄本案論罪科刑法條：
刑法第284條第1項：
因過失傷害人者，處6 月以下有期徒刑、拘役或5 百元以下罰金
。致重傷者，處1 年以下有期徒刑、拘役或5 百元以下罰金。


司法院資訊處製作；財團法人民間司法改革基金會備份。
